【裁判字號】    90,上易,1236
【裁判日期】    900710
【裁判案由】    竊盜
【裁判全文】
臺灣高等法院臺中分院刑事判決                    九十年度上易字第一二三六號
    上  訴  人
    即  被  告  丙○○
右上訴人，因被告竊盜案件，不服臺灣苗栗地方法院八十九年度易字第八０一號，中
華民國八十九年十二月二十六日第一審判決（起訴案號：臺灣苗栗地方法院檢察署八
十九年度偵字第一七一八號、第二０七七號、第二二０二號），提起上訴，本院判決
如左：
    主  文
原判決撤銷。
丙○○連續竊盜，處有期徒刑參年。
    事  實
一、丙○○曾於民國（下同）八十八年十月二十八日因竊盜案，經臺灣苗栗地方法院
    判處有期徒刑六月並確定，於九十年五月二十二日執行完畢（不構成累犯），猶
    不知悔改，復意圖為自己不法之所有，並基於竊盜之概括犯意，連續先於（一）
    八十九年四月二十三日，在苗栗縣後龍鎮○○里○鄰○○路二十七之十三號，竊
    取丁○○所有車號ＪＯ─七一二七號自用小客車，得手供己使用。（二）又與林
    金城（經原審判決有期徒刑四月，已確定）基於共同竊盜之犯意聯絡，於八十九
    年四月二十七日下午五時許，由丙○○駕駛前開竊得之汽車，搭載林金城至苗栗
    縣後龍鎮○○路未繼續經營之德仁醫院，從該醫院側門急診室已被撬開之鐵門侵
    入（侵入建築物部分末據告訴），二人於著手搜尋財物後，嗣為該院員工洪文良
    發現報警，為警當場查獲，始未得手。（三）丙○○續基於上開犯意，於八十九
    年五月二十七日下午六時許，在苗栗縣苗栗市○○里○○鄰○○街三六巷二號前
    ，竊取戊○○所有車號ＭＥ─四八六一號自用小貨車，得手後據為己有，嗣於翌
    日凌晨二時四十分許，丙○○駕駛前開汽車，在其住處苗栗縣後龍鎮○○里○鄰
    ○○○○道路旁被警查獲。（四）丙○○再基於前開犯意，於八十九年五月三十
    一日上午十一時許，在苗栗縣苗栗市○○路一一四九號臺灣苗栗地方法院前，竊
    取乙○○所有ＡＳＬ─九０九號重型機車乙部，於同年六月二日下午六時詩，在
    前述住處後方產業道路上為警查獲。
二、案經苗栗縣警察局竹南分局移送臺灣苗栗地方法院檢察署檢察官偵查起訴。
    理  由
一、訊據上訴人即被告（下稱被告）丙○○，對於上開時地連續四次竊盜之犯行，先
    後於本院調查時及審理時供承不諱，雖被告於本院九十年六月二十一日調查時，
    辯稱該丁○○之汽車係在苗栗市○○路○段所竊盜，旋改稱係朋友所交付，而德
    仁醫院只是好奇與林金城在醫院內觀看云云。惟查：
(一)被害人丁○○於警訊時及偵查中，指稱該汽車係伊所有，在苗栗縣後龍鎮○○路
    二七之十三號住處後面庭院被竊盜等語在卷（參見一七一八號偵查卷十、四四頁
    ），而該失竊地點與被告住處相去不遠，可見被告於本院上開所改稱之詞，已難
    採信。又被告係與同案被告林金城駕駛該汽車前去德仁醫院行竊未遂而被查獲之
    情事，業據同案被告林金城於警訊時及偵查中供承在卷，核與被害人己○○於警
    訊、偵查中、原審時指稱之情節相符，並經證人洪文良證稱該醫院內物品有被翻
    動跡象屬實（參見同上卷七、九、十二、十五、三一、四五、四六頁，原審卷六
    九頁），是被告上開竊盜未遂、竊盜汽車之犯行，甚為顯明。且被告於原審先供
    稱該汽車係其所行竊，又改稱非其所竊（參見原審卷四十、四二頁），而被告於
    警訊係先陳稱：上開ＪＯ─七一二七號自用小客車，其不知道係誰的云云，惟經
    同案被告林金城於警訊及偵查中均供証：伊係由被告丙○○以ＪＯ─七一二七號
    自用小客車載至現場等語，是其畏罪卸責之心實明矣！佐以被告於本院就該兩案
    犯行之陳稱，堪認被告一度否認有該兩部分犯行，無非係卸責之詞，不足採信，
    是其上開犯行，洵堪認定。
(二)又被告於警訊及偵查中先供稱：上開ＭＥ─四八六一號自用小貨車，係證人李廣
    華交予其云云，惟經証人李廣華於警訊時証稱：伊根本不認識被告丙○○，更沒
    有交上開車予被告丙○○等語（參見二０七七號偵查卷三六頁），被告丙○○始
    於原審時先坦承係其偷的，旋再改稱係不知名之朋友交付云云，其同為畏罪卸責
    之心更明矣！而上開ＡＳＬ─九０九號重型機車，被告於警訊及偵查中坦承係於
    其住處後之產業道路上所竊取，再於原審及本院審理中坦承確其在苗栗法院前所
    竊取，核與被害人乙○○指稱情節相符，可見被告於原審改稱係不知名之朋友所
    交付云云，礙難採信，自堪認上開ＡＳＬ─九０九號重型機車確為被告丙○○竊
    取。此外，復有丁○○、戊○○、乙○○所立據之贓物領據在卷可稽，事證至為
    明確，綜上所述，被告上開所辯云云，顯係事後卸責之詞，難以採信，從而，被
    告上開犯行，均堪認定。
二、核被告上開三次竊車犯行，均犯刑法第三百二十條第一項之竊盜罪。上開侵入德
    仁醫院搜尋財物之行為，係犯同法條第三項第一項之竊盜未遂罪，該罪與同案被
    告林金城間，有犯意聯絡及行為分擔，應論以共同正犯。被告先後多次竊盜之犯
    行，時間緊接，方法相似，觸犯構成要件相同之罪名，顯係基於概括之犯意反覆
    為之，應依連續犯之規定，論以連續竊盜丁○○汽車之一罪，並加重其刑。原審
    經審理結果，認被告罪證明確，予以論科，固非無見。但被告與同案被告林金城
    共同竊盜未遂部分，原審雖於理由內說明該二人為共同正犯，並說明被告應成立
    連續犯，惟應以何一罪論處，並未明確認定（如認係共同竊盜未遂，主文即有未
    洽），且據上論斷欄漏未引用刑法第二十八條，已有未合。又論罪科刑應審酌被
    告犯罪之一切情狀，為刑法第五十七條所明定，本件被告除八十七年因過失傷害
    ，被原審判決拘役五十日，八十八年因竊盜判決有期徒刑六月外，並無其他重大
    不法犯行，則被告於偵審中之陳述，雖有先後不一之情事，但原審未詳細說明理
    由，遽以量處有期徒刑五年，對照其他案件之量刑，顯有失入之違誤。被告提起
    上訴，承認犯行又否認部分情節，固非可採，但指摘原判決量刑過重，非無理由
    ，原判決亦有上開可議，即屬無可維持，應由本院撤銷改判。爰審酌被告甫因竊
    盜案件經判決確定未執行前，再犯竊盜屢為警查獲後，仍續為竊盜犯行，顯目無
    法紀，及被告之品行、犯罪之動機、目的、手段、所生之危害及犯罪後之態度等
    一切情狀，量處如主文第二項所示之刑，以示懲儆。且在戊○○所有貨車上查獲
    之工具箱一組（內有鐵剪一支、鉗子一支、扳手十三支）及電鑽一組，被害人雖
    否認為伊所有，但並無客觀證據堪認係被告所有，且供犯罪所用之物，自無從宣
    告沒收，而扣案鑰匙一支，依被告警訊所供情節，亦難認係供犯罪所用之物，亦
    不能宣告沒收，均附此載明。
據上論斷，應依刑事訴訟法第三百六十九條第一項前段、第三百六十四條、第二百九
十九條第一項前段，刑法第二十八條、第五十六條、第三百二十條第一項，罰金罰鍰
提高標準條例第一條前段，判決如主文。
本案經檢察官甲○○到庭執行職務
中      華      民      國      九十     年       七      月     十     日
                                  臺灣高等法院臺中分院刑事第二庭
                                        審判長法  官  羅  禮  政
                                              法  官  陳  欣  安
                                              法  官  蔡  聰  明
右正本證明與原本無異。
不得上訴。
                                              書記官    瑞  芳
中      華      民      國      九十     年       七      月    十一    日
刑法第三百二十條：
意圖為自己或第三人不法之所有，而竊取他人之動產者，為竊盜罪，處五年以下有期
徒刑、拘役或五百元以下罰金。
意圖為自己或第三人不法利益，而竊佔他人之不動產者，依前項之規定處斷。
前二項之未遂犯罰之。                                                    Ｉ


司法院資訊處製作；財團法人民間司法改革基金會備份。
